【裁判字號】    88,易,1671
【裁判日期】    890317
【裁判案由】    詐欺
【裁判全文】
臺灣屏東地方法院刑事判決                        八十八年度易字第一六七一號
    公  訴  人  臺灣屏東地方法院檢察署檢察官
    被      告  乙○○
右列被告因詐欺案件，經檢察官提起公訴（八十八年度偵字第四九九七號）本院判決
如左：
    主  文
乙○○意圖為自己不法之所有，以詐術使人將本人之物交付，處拘役肆拾日。
    事  實
一、乙○○明知自己經濟至為拮据已陷於無支付能力，竟仍意圖為自己不法之所有，
    於民國八十五年八月初（起訴書誤載為十月初），向甲○○謊稱欲購買紅衫魚，
    致甲○○不知乙○○已無支付能力而陷於錯誤，同意乙○○至屏東縣枋寮鄉東海
    村甲○○所養殖之魚塭內捕抓紅衫魚，共計二千一百七十四斤，總價款為新台幣
    （下同）二十萬六千元。乙○○除於抓完魚當日給付現金六千元外，餘款二十萬
    元即以兄長張有定為發票人名義所簽發之支票給付。惟屆期未獲款，乙○○再簽
    發以自己名義為發票人、付款人為屏東縣林邊區漁會信用部、到期日為八十五年
    十月十三日之支票一紙給付餘欠之貨款二十萬元。嗣屆期仍遭退票，乙○○並置
    之不理，甲○○始知受騙。
二、案經甲○○訴由臺灣屏東地方法院檢察署檢察官偵查起訴。
    理    由
一、訊據被告乙○○坦承有於右揭時、地，向告訴人甲○○購買紅衫魚，並先付六千
    元尚欠二十萬元未還之事實，惟仍矢口否認有何詐欺之犯行，辯稱：因生意失敗
    ，客戶交付之支票退票致無法償還，無詐欺之意云云。經查，右揭事實業據告訴
    人於偵查中及本院審理時指訴甚詳，並有支票暨屏東縣票據交換所存款不足退票
    單影本各一紙附卷可資佐證。被告雖供稱：以前每月經營額有一千萬多元，存款
    簿常有七、八十萬元；然經本院調取被告在彰化商業銀行屏東分行、屏東縣林邊
    區漁會信用部等活期存款明細資料查閱結果，被告之存款餘額均未超逾二、三十
    萬元，有彰化商業銀行、屏東縣林邊區漁會提供之存款明細資料各一份附卷可查
    。再參以被告於八十五年十月間亦曾先後向他人購漁未付款，經提告訴後始達成
    和解而為不起訴處分等情，亦有臺灣屏東地方法院檢察署檢察官八十五年度偵字
    第七四八四號、八十六年度偵字第五九九七號不起訴處分書各一紙附於偵查卷足
    憑。又被告於八十五年八月十六日在屏東縣林邊區漁會開立支票存款帳戶，然於
    同年九月十一日即發生退票十三張之事實，亦有屏東縣林邊區漁會回函一紙附卷
    足參，足證被告於八十五年八月時之經濟狀況已至為拮据而陷於無支付能力，然
    仍向告訴人購漁未付款，顯有詐欺之意圖應堪認定，上開所辯各語無非係卸責之
    詞，不足採信。事證明確，被告詐欺犯行洵可認定，應予依法論科。
二、核被告乙○○所為，係犯刑法第三百三十九條第一項之詐欺取財罪。爰審酌被告
    係因經商失敗，審理中已表明願與告訴人和解但因未能覓得保證人致未能達成和
    解，及所詐取之金額非距等一切情狀，量處如主文所示之刑，以示警懲。
據上論斷，應依刑事訴訟法第二百九十九條第一項前段，刑法第三百三十九條第一項
，罰金罰鍰提高標準條例第一條前段，判決如主文。
本案經檢察官陳新君到庭執行職務。
中      華      民      國    八十九    年      五      月      四      日
                                    臺灣屏東地方法院刑事第一庭
                                        審判長  法  官  林金本
                                                法  官  鄧德倩
                                                法  官  柯盛益
右判決正本證明與原本無異。
對於本判決如有不服應於收受送達後十日內向本院提出上訴書狀上訴於台灣高等法院
高雄分院並按他造當事人之人數附具繕本。
                                                書記官   張福山
中      華      民      國    八十九    年      五      月      四      日
附錄本判決論罪科刑法條全文
刑法第三百三十九條第一項︰
意圖為自己或第三人不法之所有，以詐術使人將本人或第三人之物交付者，處五年以
下有期徒刑拘役或科或併科一千元以下罰


司法院資訊處製作；財團法人民間司法改革基金會備份。
